Inventaris van het archief van het Ministerie van Onderwijs, Kunsten en Wetenschappen: Afdeling Kabinet, 1918-1940
Nationaal Archief, Den Haag
- Koninklijke onderscheidingen., 30.
  - Voordrachten en toekenningen van koninklijke onderscheidingen., b.
    - Stukken betreffende voordrachten en toekenningen van tussentijdse koninklijke onderscheidingen per persoon., 1920-1940; 335-355; 21 pakken
      - 1920, 335
      - 1921, 336
      - 1922, 337
      - 1923, 338
      - 1924, 339
      - 1925, 340
      - 1926, 341
      - 1927, 342
      - 1928, 343
      - 1929, 344
      - 1930, 345
      - 1931, 346
      - 1932, 347
      - 1933, 348
      - 1934, 349
      - 1935, 350
      - 1936, 351
      - 1937, 352
      - 1938, 353
      - 1939, 354
      - 1940, 355
    - Stukken betreffende voordrachten en toekenningen van tussentijdse koninklijke onderscheidingen aangaande meerdere personen., 1921-1940; 356-375; 20 omslagen
      - 1921, 356
      - 1922, 357
      - 1923, 358
      - 1924, 359
      - 1925, 360
      - 1926, 361
      - 1927, 362
      - 1928, 363
      - 1929, 364
      - 1930, 365
      - 1931, 366
      - 1932, 367
      - 1933, 368
      - 1934, 369
      - 1935, 370
      - 1936, 371
      - 1937, 372
      - 1938, 373
      - 1939, 374
      - 1940, 375
    - Stukken betreffende voordrachten en toekenningen van koninklijke onderscheidingen per 31 augustus per persoon., 1920-1940; 376-396; 21 pakken
      - 1920, 376
      - 1921, 377
      - 1922, 378
      - 1923, 379
      - 1924, 380
      - 1925, 381
      - 1926, 382
      - 1927, 383
      - 1928, 384
      - 1929, 385
      - 1930, 386
      - 1931, 387
      - 1932, 388
      - 1933, 389
      - 1934, 390
      - 1935, 391
      - 1936, 392
      - 1937, 393
      - 1938, 394
      - 1939, 395
      - 1940, 396
        In 1940 toekenningen niet doorgegaan wegens de Duitse bezetting.
    - Stukken betreffende voordrachten en toekenningen van koninklijke onderscheidingen per 31 augustus aangaande meerdere personen., 1920-1940; 397-417; 21 omslagen
      - 1920, 397
      - 1921, 398
      - 1922, 399
      - 1923, 400
      - 1924, 401
      - 1925, 402
      - 1926, 403
      - 1927, 404
      - 1928, 405
      - 1929, 406
      - 1930, 407
      - 1931, 408
      - 1932, 409
      - 1933, 410
      - 1934, 411
      - 1935, 412
      - 1936, 413
      - 1937, 414
      - 1938, 415
      - 1939, 416
      - 1940, 417
    - Stukken betreffende voordrachten en toekenningen van Nederlandse onderscheidingen aan buitenlanders en buitenlandse onderscheidingen aan Nederlanders per persoon., 1919-1921, 1923, 1925-1940; 418-437; 20 omslagen
      - 1919, 418
      - 1920, 419
      - 1921, 420
      - 1923, 421
      - 1925, 422
      - 1926, 423
      - 1927, 424
      - 1928, 425
      - 1929, 426
      - 1930, 427
      - 1931, 428
      - 1932, 429
      - 1933, 430
      - 1934, 431
      - 1935, 432
      - 1936, 433
      - 1937, 434
      - 1938, 435
      - 1939, 436
      - 1940, 437
    - Stukken betreffende voordrachten en toekenningen van Nederlandse onderscheidingen aan buitenlanders en buitenlandse onderscheidingen aan Nederlanders aangaande meerdere personen., 1919, 1921, 1923, 1925-1940; 438-456; 19 omslagen
      - 1919, 438
      - 1921, 439
      - 1923, 440
      - 1925, 441
      - 1926, 442
      - 1927, 443
      - 1928, 444
      - 1929, 445
      - 1930, 446
      - 1931, 447
      - 1932, 448
      - 1933, 449
      - 1934, 450
      - 1935, 451
      - 1936, 452
      - 1937, 453
      - 1938, 454
      - 1939, 455
      - 1940, 456
    - Overzichten van namen van in de periode 1920 t/m 1940 voor koninklijke onderscheidingen voorgedragen personen., juni 1940; 457; 1 omslag
- Aanschrijvingen en circulaires., 31.
  - Circulaire van de Minister van Binnenlandse Zaken, tijdelijk voorzitter van de Raad van Ministers, aan alle Ministers betreffende toezicht op de Rijksuitgaven (afschrift)., februari 1921; 458; 1 stuk
  - Circulaire van de Minister van Binnenlandse Zaken, tijdelijk voorzitter van de Raad van Ministers, aan alle Ministers, betreffende voorlopig verslag op wetsontwerpen (afschrift)., oktober 1921; 459; 1 stuk
  - Circulaire van de Minister van Binnenlandse Zaken, tijdelijk voorzitter van de Raad van Ministers, aan alle Ministers betreffende invoering van de 39 urige werkweek voor Departementsambtenaren en administratieve ambtenaren bij bestuursinstellingen ressorterende onder de Departementen van Algemeen Bestuur (afschrift)., november 1921; 460; 1 stuk
  - Circulaire van de Minister van Binnenlandse Zaken, tijdelijk voorzitter van de Raad van Ministers, aan alle Ministers betreffende het vervullen van vacatures bij de Departementen van Algemeen Bestuur (afschrift)., februari 1922; 461; 1 stuk
  - Circulaire van de Minister van Binnenlandse Zaken, tijdelijk voorzitter van de Raad van Ministers, aan de Ministers, betreffende diverse personeelsaangelegenheden bij de Departementen van Algemeen Bestuur (afschrift), met een bijlage., september 1922; 462; 2 stukken
  - Schrijven van de Minister van Financiën aan de Minister van Binnenlandse Zaken, voorzitter van de Raad van Ministers, betreffende bezuinigingsmaatregelen (afschrift)., oktober 1922; 463; 1 stuk
  - Circulaire van de Minister van Binnenlandse Zaken en Landbouw, voorzitter van de Raad van Ministers, aan de Ministers, waarbij wordt bepaald, dat afschriften van Koninklijke Besluiten, welke in het Staatsblad zijn geplaatst, aan de Raad van State moeten worden toegezonden (afschrift)., april 1923; 464; 1 stuk
  - Circulaire van de Minister van Binnenlandse Zaken en Landbouw, voorzitter van de Raad van Ministers, aan de Ministers betreffende arbeidsbemiddeling voor ontslagen ambtenaren (afschrift)., augustus 1923; 465; 1 stuk
  - Circulaire van de Minister van Binnenlandse Zaken en Landbouw, voorzitter van de Raad van Ministers, aan de Ministers betreffende vermindering van het aantal Koninklijke Besluiten (afschrift)., februari 1924; 466; 1 stuk
  - Circulaire van de Minister van Binnenlandse Zaken en Landbouw, voorzitter van de Raad van Ministers, aan de Ministers betreffende verlening van verlof aan ambtenaren voor behartiging van bondsbelangen (afschrift)., maart 1924; 467; 1 stuk
  - Circulaire van de Minister van Binnenlandse Zaken en Landbouw, voorzitter van de Raad van Ministers, aan de Ministers betreffende bevordering van Departementspersoneel (afschrift)., maart 1924; 468; 1 stuk
  - Circulaire van de Minister van Binnenlandse Zaken en Landbouw, voorzitter van de Raad van Ministers, aan de Ministers betreffende verlovenregeling voor ambtenaren bij verblijf onder de wapenen (afschrift)., mei 1924; 469; 1 stuk
  - Circulaire van de Minister van Binnenlandse Zaken, voorzitter van de Raad van Ministers, aan de Ministers betreffende bezoldiging van tijdelijk personeel (afschrift)., maart 1925; 470; 1 stuk
  - Circulaire van de Minister van Binnenlandse Zaken en Landbouw, voorzitter van de Raad van Ministers, aan de Ministers betreffende reörganisatie van het geörganiseerd overleg in ambtenarenzaken (afschrift)., maart 1925; 471; 1 stuk
  - Circulaire van de Minister van Binnenlandse Zaken en Landbouw, voorzitter van de Raad van Ministers, aan de Ministers betreffende arbeidscontracten met Rijkspersoneel (afschrift)., maart 1925; 472; 1 stuk
  - Circulaire van de Minister van Binnenlandse Zaken en Landbouw, voorzitter van de Raad van Ministers, aan de Ministers betreffende de verplichting aan door het Rijk gesubsidieerde instellingen om Limburgse kolen en kolenproducten te gebruiken (afschrift)., oktober 1925; 473; 1 stuk
  - Circulaire van de voorzitter van de Raad van Ministers aan de Ministers betreffende interpretatie van het 4e lid van artikel 21 van het Bezoldigingsbesluit inzake pleegkinderen (afschrift)., maart 1926; 474; 1 stuk
  - Circulaire van de Secretaris Generaal van O.K.W. aan de chefs van de afdelingen van het Departement van O.K.W. betreffende splitsing van de schrijversrang, met bijlagen., juli 1926; 475; 1 omslag
  - Circulaire van de voorzitter van de Raad van Ministers aan de Ministers betreffende het verlenen van buitengewone verloven aan Rijksambtenaren ter behartiging van organisatiebelangen (afschrift), met een bijlage., december 1926; 476; 2 stukken
  - Circulaire van de voorzitter van de Raad van Ministers aan de Ministers betreffende de gevolgen van voorwaardelijk ontslag voor ambtenaren (afschrift)., december 1927; 477; 1 stuk
  - Circulaire van de Minister van Justitie aan de Ministers betreffende inwerkingtreding van wetten en algemene maatregelen van bestuur, met een bijlage., februari 1928; 478; 2 stukken
  - Circulaire van de Minister van O.K.W. betreffende formulier ter uitvoering van de ziektewet voor het tijdvak van 1 juli 1930 tot 1 januari 1931., 479; 1 stuk
  - Circulaire van de voorzitter van de Raad van Ministers aan de Ministers betreffende gelijktijdig genot van burgerlijke en militaire beloning door personeel op arbeidscontract (afschrift)., april 1931; 480; 1 stuk
  - Circulaire van de voorzitter van de Raad van Ministers aan de Ministers betreffende tegemoetkoming in de kosten van verpleging ingevolge artikel 47 van het Algemeen Rijksambtenaren Reglement (afschrift)., november 1933; 481; 1 stuk
  - Circulaire van de voorzitter van de Raad van Ministers aan de Ministers betreffende verbod van lidmaatschap van een aantal met name genoemde verenigingen en organisaties voor ambtenaren (afschrift)., december 1933; 482; 1 stuk
  - Afschrift van schrijven van de Voorzitter van de Raad van Ministers aan de Minister van Justitie, verspreid onder de Ministers en betreffende ontslag van personeel wegens revolutionaire gezindheid., december 1933; 483; 1 stuk
  - Circulaire van de voorzitter van de Raad van Ministers, waarbij aan ambtenaren vergunning wordt verleend tot het dragen van een aantal met name genoemde insignes en onderscheidingstekenen (afschrift)., april 1934; 484; 1 stuk
  - Circulaire van de voorzitter van de Raad van Ministers aan de Ministers betreffende ontslag van ambtenaren wegens revolutionaire gezindheid (afschrift)., mei 1934; 485; 1 stuk
  - Circulaire van de Secretaris Generaal van O.K.W. aan de chefs van de onderscheidene afdelingen van het Departement van O.K.W. betreffende luchtbescherming, met een bijlage., mei 1938; 486; 2 stukken
  - Circulaire van de voorzitter van de Raad van Ministers san de Ministers, bestemd voor kennisgeving san de chefs der onderscheidene afdelingen van het Departement van O.K.W. en betreffende het sluiten van alle Rijksdiensten, -instellingen en -bedrijven en de onderwijsinstellingen op 6 september 1938, de dag van het 40 jarig Regeringsjubileum van H.M. de Koningin (afschrift)., juli 1938; 487; 1 stuk
  - Circulaire van de voorzitter van de Raad van Ministers aan de Ministers, bestemd voor verspreiding onder de chefs der onderscheidene afdelingen van het Departement van O.K.W., waarbij ambtenaren en werklieden in de gelegenheid worden gesteld tot het bijwonen van een godsdienstoefening op 5 september 1938, de dag, waarop het Regeringsjubileum van H.M. de Koningin kerkelijk wordt herdacht (afschrift)., juli 1938; 488; 1 stuk
  - Circulaire van de voorzitter van de Raad van Ministers aan de Ministers, bestemd voor verspreiding onder de chefs van de onderscheidene afdelingen van het Departement van O.K.W., waarbij op 29 augustus 1938 vrijaf wordt gegeven voor het bijwonen van het défilé van de Nederlandse Weermacht voor H.M. de Koningin (afschrift)., 489; 1 stuk
  - Circulaire van de voorzitter van de Raad van Ministers san de Ministers, waarbij aan ambtenaren en werklieden der verscheidene departementen op 5 september 1938 vrijaf wordt gegeven voor het bijwonen van een godsdienstoefening des voormiddags (afschrift)., 490; 1 stuk
  - Circulaire van de voorzitter van de Raad van Ministers, waarin een aantal verenigingen wordt genoemd, die worden geacht de behoorlijke vervulling van zijn plicht door de ambtenaar in's Rijks dienst als ambtenaar in gevaar te kunnen brengen of schaden (afschrift)., september 1938; 491; 1 stuk
  - Beschikking van de Minister van O.K.W., waarbij Mr. J.K. van der Haagen wordt belast met de leiding van de afdeling Kunsten en Wetenschappen van het Departement van O.K.W., bestemd om te worden verspreid onder de chefs van de onderscheidene afdelingen van dit Departement (afschrift)., juni 1939; 492; 1 stuk
  - Beschikking van de Minister van O.K.W., waarbij vanaf 25 juli 1939 de Secretaris Generaal van zijn Departement wordt gemachtigd namens hem alle stukken, uitgaande van zijn Departement te ondertekenen, de administrateurs Mr. A.J.L. van Beeck Calkoen, W. de Boer en G. Pippel worden aangewezen als waarnemend Secretaris Generaal bij afwezigheid van de Secretaris Generaal, de administrateurs Mr. A.J.L. van Beeck Calkoen, W. de Boer, G. Pippel, de referendaris G.R. Lobatto en de hoofdcommies P.S.A. Goedbloed worden gemachtigd de stukken loco-Secretaris Generaal te ondertekenen en de referendaris W.M. Weber wordt gemachtigd tot het namens de Minister ondertekenen van alle comptabele stukken, uitgaande van zijn Departement en van certificaten en verklaringen hierop betrekking hebbende(afschrift en bestemd voor verspreiding onder de chefs der onderscheidene afdelingen)., 493; 1 stuk
  - Beschikking van de Minister van O.K.W., waarbij vanaf 10 augustus 1939 de Secretaris Generaal van zijn Departement wordt gemachtigd tot het namens hem ondertekenen van alle stukken, uitgaande van zijn Departement, de administrateurs Mr. A.J.L. van Beeck Calkoen, W. de Boer en G. Pippel worden aangewezen als waarnemend Secretaris Generaal bij afwezigheid van de Secretaris Generaal, de administrateurs Mr. A.J.L. van Beeck Calkoen, W. de Boer, G. Pippel, de referendaris G.R. Lobatto en de hoofdcommies P.S.A. Goedbloed worden gemachtigd tot het ondertekenen van de stukken loco-Secretaris Generaal en de referendaris W.M. Weber wordt gemachtigd tot het namens de Minister ondertekenen van alle comptabele stukken uitgaande van zijn Departement en van certificaten en verklaringen hierop betrekking hebbende(afschrift en bestemd voor verspreiding onder de chefs van de onderscheidene afdelingen)., 494; 1 stuk
- Ingangen op het archief., 32.
  - Agenda's., 1918-1940; 495-498; 4 delen
    - 1918-1925, 495
    - 1926-1930, 496
    - 1931-1935, 497
    - 1936-1940, 498
  - Klapper., 1918-1940; 499; 1 deel